ACORDAO-COMPLETO-2423757

ACÓRDÃO 2594/2020 ATA 37/2020 - PLENÁRIO

VISTOS, relatados e discutidos estes autos em que se aprecia recurso de revisão interposto pela Fundação Estrela da Amanhã e por Roberto Carlos Benittes contra o Acórdão 5536/2016-TCU-Primeira Câmara, por meio do qual o Tribunal julgou irregulares as contas dos recorrentes, com imputação de débito e multa, em razão da impugnação total das despesas do Convênio 749.285/2010, que tinha por objeto implementação do "Projeto Cultura e Cidadania Sobre Rodas - Caminhão Palco".
ACORDAM os Ministros do Tribunal de Contas da União, reunidos em Sessão do Plenário, ante as razões expostas pelo Relator, em:
9.1. com fundamento nos arts. 32, inciso III, e 35, I, da Lei 8.443/1992 conhecer e dar provimento parcial ao recurso de revisão, para reformar o Acórdão 5536/2016-TCU-Primeira Câmara e:
9.1.1. considerar como crédito em favor dos recorrentes a quantia de R$ 200.000,00, depositada em 11/12/2014, atribuindo-se ao débito imputado às partes no item 9.1 do acórdão recorrido a composição a seguir apresentada:
	DATA
	VALOR (R$) 
	DÉBITO/CRÉDITO

	29/03/2011
	700.000,00
	DÉBITO

	20/04/2012
	87.634,35
	CRÉDITO

	11/12/2014
	200.000,00
	CRÉDITO

9.1.2. reduzir o valor da multa individual aplicada com fundamento no art. 57 da Lei 8.443/1992 a Roberto Carlos Benittes dos Santos e à Fundação Estrela da Manhã para R$ 40.000,00 (quarenta mil reais) , montante atualizado monetariamente desde a data do acórdão recorrido até a do efetivo recolhimento; 
9.2. dar ciência deste acórdão aos recorrentes, ao órgão concedente dos recursos, à Procuradoria da República no Rio Grande do Sul, à Coordenação Regional de Atuação Pró-ativa - Apoio Ofícios (Coapro) da Procuradoria Regional da União da 4ª Região, órgão da Advocacia-Geral da União (com referência aos Processos 5003827-63.2017.4.04.7121, 5003424-94.2017.4.04.7121 e 5003825-93.2017.4.04.7121; bem como informação de que o crédito datado de 11/12/2014 não se refere às ações de execução vinculadas ao TC Processo 026.008/2014-9 ou a qualquer outro processo que envolva os recorrentes) e aos demais interessados.

Recurso de revisão interposto contra acórdão que julgou irregulares as contas dos recorrentes, condenando-os ao pagamento de débito e multa, em razão da não comprovação da regular aplicação dos recursos transferidos para implementação do "Projeto Cultura e Cidadania Sobre Rodas - Caminhão Palco".

Ministério da Cultura (extinto).

3. Recorrentes: Fundação Estrela da Manhã (05.939.797/0001-00); Roberto Carlos Benittes dos Santos (XXX.815.130-XX).

13.1. Ministros presentes: José Mucio Monteiro (Presidente), Walton Alencar Rodrigues, Benjamin Zymler, Augusto Nardes, Aroldo Cedraz, Ana Arraes, Bruno Dantas (Relator) e Vital do Rêgo.
13.2. Ministro-Substituto convocado: Augusto Sherman Cavalcanti.
13.3. Ministros-Substitutos presentes: Marcos Bemquerer Costa, André Luís de Carvalho e Weder de Oliveira.

BRUNO DANTAS

Ministro José Mucio Monteiro.

Por registrar as principais ocorrências havidas no andamento do processo até o momento, resumindo os fundamentos das peças acostadas aos autos, adoto como relatório, com os ajustes necessários, a instrução da Secretaria de Recursos (peça 117) , que contou com a anuência do corpo diretivo da unidade (peças 118-119) :
"INTRODUÇÃO
1.	Trata-se de recurso de revisão (peças 82, 87-88, 98-102, 105 e 107) interposto pela Fundação Estrela da Amanhã e por Roberto Carlos Benittes, Presidente da entidade, contra o Acórdão 5536/2016-TCU-Primeira Câmara (peça 35) , relatado pelo Ministro José Múcio Monteiro, nos seguintes termos:
ACORDAM os Ministros do Tribunal de Contas da União, reunidos em Sessão da 1ª Câmara, com fundamento nos arts. 1º, inciso I, 12, § 3º, 16, inciso III, alínea 'c', 19, 23, inciso III, e 28, inciso II, e 57 da Lei nº 8.443/92, c/c os arts. 209, inciso III e § 7º, 210, 214, inciso III, e 267 do Regimento Interno, em:
9.1. julgar irregulares as contas de Roberto Carlos Benittes dos Santos e da Fundação Estrela da Manhã, condenando-os, solidariamente, ao pagamento da importância de R$ 700.000,00 (setecentos mil reais) , atualizada monetariamente e acrescida dos juros de mora, calculados a partir de 29/3/2011 até a data do recolhimento, abatendo-se, na oportunidade, a quantia já recolhida em 20/4/2012, no valor de R$ 87.634,35 (oitenta e sete mil, seiscentos e trinta e quatro reais e trinta e cinco centavos) , com a fixação do prazo de 15 (quinze) dias, a contar da notificação, para comprovarem, perante o Tribunal, o recolhimento da dívida aos cofres do Tesouro Nacional, na forma prevista na legislação em vigor;
9.2. aplicar a Roberto Carlos Benittes dos Santos e à Fundação Estrela da Manhã multas individuais de R$ 50.000,00 (cinquenta mil reais) , fixando-lhes o prazo de 15 (quinze) dias a contar da notificação para que comprovem perante o TCU o recolhimento do respectivo valor aos cofres do Tesouro Nacional, o qual deverá ser atualizado monetariamente, a partir da data deste acórdão, se pago após o vencimento;
9.3. autorizar, desde logo, a cobrança judicial das dívidas, caso não atendidas as notificações;
9.4. remeter cópia deste acórdão, acompanhado do relatório e voto que o fundamentam, à Procuradoria da República no Estado do Rio Grande do Sul.
HISTÓRICO
2.	Trata-se, originariamente, de Tomada de Contas Especial (TCE) , instaurada pelo Ministério da Cultura (MinC) , em razão da impugnação total de despesas referentes ao Convênio n. 749.285/2010 - Siconv 066915/2010 (peça 1, p. 170-184) , celebrado pelo MinC com a Fundação Estrela da Manhã, em 20/10/2010. 
2.1.	O ajuste previa a mútua colaboração dos partícipes na implementação do 'Projeto Cultura e Cidadania Sobre Rodas - Caminhão Palco', constando o desenvolvimento de um caminhão totalmente equipado para atender simultaneamente diversos shows, cursos de cultura digital, mostra de cinema brasileiro, exposição de artes plásticas e biblioteca virtual em 20 municípios com até 60 mil habitantes.
2.2.	O acordo previu o emprego de R$ 1.562.500,00 para realização do objeto, sendo                R$ 1.250.000,00 de responsabilidade do concedente e R$ 312.500,00 como contrapartida do ente municipal. Houve liberação efetiva da primeira parcela, no montante de R$ 700.000,00, por meio da Ordem Bancária n. 20110B800524, de 23/3/2011 (peça 1, p. 196) .
2.3.	O órgão concedente, após vistoria in loco  (peça 1, p. 246-255) , condicionou o repasse da segunda parcela à apresentação de documentação destinada a sanear diversas inconsistências observadas, o que não ocorreu. Tendo por base a Nota Técnica 410/2012 da então Controladoria-Geral da União (peça 1, p. 298-328) , o Relator a quo resumiu as irregularidades identificadas na execução dos recursos transferidos, nos seguintes termos (peça 36, p. 1) :
- falta de capacidade operacional da ONG Fundação Estrela da Manhã;
- atraso na execução do projeto;
- usuária responsável pelo credenciamento da ONG no Siconv não possui vínculo com a Fundação, mas está vinculada à empresa contratada;
- pagamento antecipado de 93,75% dos valores destinados à locação do caminhão palco de empresa promitente compradora do objeto;
- pagamentos de serviços com recursos federais, enquanto o convênio previa com recursos de contrapartida;
- falta de comprovação de trabalhos executados e já pagos;
- incapacidade financeira para integralização da contrapartida por parte da Fundação;
- objeto de contratação não condizente com ramo de atuação de empresa;
- documentação fiscal inidônea para comprovação da despesa (notas fiscais com validade vencida para fins de emissão) .
2.4.	Nesta Corte, antes da citação, a Fundação Estrela da Manhã, por meio de advogado, solicitou o parcelamento da dívida em 36 vezes, em petição datada de 24/11/2014 (peça 13) , pleito acolhido pelo Relator a quo, em despacho de 21/1/2015 (peça 19) , com determinação de sobrestamento dos autos enquanto perdurassem os pagamentos.
2.5.	Depois da citação, a Fundação apresentou alegações de defesa e Roberto Carlos Benittes dos Santos se manteve silente. Após análise dos argumentos da entidade e tendo em vista que não foram identificados os pagamentos prometidos, o Tribunal, por meio do Acórdão 5536/2016-TCU-Primeira Câmara (peça 35) , sob a relatoria do Ministro José Múcio Monteiro, julgou-lhes irregulares as contas, imputando-lhes débito e aplicando-lhes multas, na forma transcrita na instrução acima.
2.6.	Insatisfeitos, a Fundação Estrela do Amanhã e Roberto Carlos Benittes, em recurso de revisão (peças 82, 87-88, 98-102, 105 e 107) , apontam ter havido erro na deliberação recorrida, requerendo (peça 82, p. 2) :
a) provimento do recurso para corrigir o erro de cálculo, b) manter o parcelamento ativo, anulando o julgamento com irregularidade nas contas, retornando o processo à fase anterior de julgamento das contas.
Frente à evidente probabilidade do pleito e urgência que se reveste (cobrança fiscal em andamento) , (...) a atribuição de efeito suspensivo ao recurso.
2.7.	Ressalte-se que, após proceder ao exame de admissibilidade do referido recurso, o Ministro Relator Bruno Dantas, determinou o encaminhamento dos autos à esta Secretaria (peça 108, p. 3) :
 (...) para instrução, que deve considerar os aspectos registrados neste despacho, em especial a necessidade de verificação se o recolhimento de R$ 200.000,00 (11/12/2004) foi ou não considerado em favor dos responsáveis no (s) processo (s) de execução judicial decorrente (s) do TC Processo 023.673/2016-8, a partir do débito constituído no TC Processo 026.008/2014-9; (Grifos no original) 
ADMISSIBILIDADE
3.	Reitera-se o exame preliminar de admissibilidade (peças 91-93) , com as modificações apontadas no âmbito do despacho do Exmo. Sr. Ministro-Relator à peça 108, que concluiu pelo conhecimento do recurso, contudo, sem efeito suspensivo, ante a ausência de previsão legal, tendo em vista o disposto nos artigos 32, inciso III, e 35, inciso III, da Lei 8.443/1992.
3.1.	Conforme ampla jurisprudência desta Corte, o recurso de revisão é similar à ação rescisória, no processo civil comum, ou à revisão criminal, no processo criminal comum, e guarda a característica de agredir a coisa julgada, daí não ter efeito suspensivo da decisão, mas tão-só o devolutivo (Acórdão 1083/2008-TCU-Plenário, relatado pelo Ministro Aroldo Cedraz) .
MÉRITO
4.	Delimitação
4.1.	Constitui objeto do recurso a seguinte questão: Se houve erro de cálculo no acórdão recorrido (peças 82, 87-88, 98-102, 105 e 107) .
5.	Acórdão recorrido e erro de cálculo (peças 82, 87-88, 98-102, 105 e 107) 
5.1.	Os recorrentes afirmam ter havido erro de cálculo na deliberação recorrida, tendo em vista os seguintes argumentos: 
a) O acórdão deixou de considerar o pagamento de R$ 200.000,00, efetuado em 11/12/2014, dentro do prazo concedido para parcelamento, devendo, portanto, compor crédito da entidade, o que importaria na manutenção das parcelas, sem a incidência de juros, visto que ocorreu antes do julgamento das contas. Há documento de servidor do Tribunal de Contas, que confirma o recolhimento do valor, impondo-se a glosa da quantia (peças 82, p. 1; e 99, p. 2; e 101, p. 2) ;
b) Não havia sentido manter a exigência de que a parte juntasse esse comprovante, se já havia a conferência do valor pela Administração Pública, situação que se amolda aos novos tempos de desburocratização da atividade pública, nos termos da Lei 13.726/2018 e do Decreto 9.094/2017 (peça 82, p. 2) ;
c) Ao desconsiderar o pagamento realizado, houve apreciação aquém do que deveria, já que teria sido evitado o próprio julgamento, com a manutenção do parcelamento já concedido, afastando-se, até mesmo, a ausência de boa-fé (peça 82, p. 2) ;
d) Como se nota nas informações da Guia de Recolhimento da União (GRU) , confirmadas pela unidade técnica, houve o recolhimento do valor. Ao deixar de considerar a quantia devolvida, o acórdão se apresenta eivado de erro, o que pode representar enriquecimento sem causa da administração pública (peças 99, p. 1; e 101, p. 1) ;
e) Ainda que conste da GRU o número do presente processo, o valor devolvido também não foi considerado sequer no TC Processo 026.008/2014-9, impondo-se o reconhecimento do depósito nos autos em análise, com todas as consequências, como manutenção do parcelamento, afastamento de juros, etc. (peças 99, p. 1-2; 101 e 105) ;
f) Na GRU consta o código de recolhimento 18836-0, número de referência 7492852010, UG/GESTÃO 340034/00001, no valor de R$ 200.000,00, o que exige o recálculo do débito desde a data do pagamento, sendo que, com o objetivo de reduzir o montante a ser pago, depositou-se quantia acima e não a parcela inicial do parcelamento. Logo, deve-se recalcular o total a ser ressarcido, bem como atentar para a possibilidade de dividir esse saldo em 36 parcelas (peças 88, 100-102, 105 e 107) .
	Análise
5.2.	Os argumentos dos recorrentes estão parcialmente corretos. O pagamento parcial do débito deve ser considerado como crédito em favor das partes, cabendo a modificação excepcional do julgado desta Corte em recurso de revisão, ainda que já iniciado o processo judicial de execução do título extrajudicial, quando necessária à compreensão do acórdão recorrido.
5.3.	Nessa linha, de acordo com o parágrafo único do artigo 9º da Resolução/TCU 178/2005, no caso de provimento de recurso de revisão, que resulte na alteração ou extinção do montante devido, caberá ao Tribunal comunicar o resultado da deliberação ao órgão/entidade executor que tenha ajuizado a ação.
5.4.	Destaque-se, uma vez mais, que o Relator a quo acolheu, por meio de despacho prolatado em 21/1/2015 (peça 19) , pedido da Fundação Estrela da Manhã de parcelamento da dívida em 36 vezes, realizado em 24/11/2014 (peça 13) .
5.5.	É verdadeira a alegação das partes de terem realizado, por meio de Guia de Recolhimento da União (GRU) (peça 88, p. 2) , depósito de R$ 200.000,00, em favor da Unidade Gestora (UG) 340034 (Secretaria de Fomento e Incentivo à Cultura do Fundo Nacional de Cultura) , com Código de Recolhimento 18836-0 (STN Restituição Convênio Exercício Anterior) , em 11/12/2014, conforme consulta realizada pela unidade técnica no âmbito do TC Processo 026.008/2014-9 (peça 47) .
5.6.	Em consulta, nesta instrução, ao Sistema Integrado de Administração Financeira do Governo Federal (Siafi) , na UG 340034, Gestão Tesouro (00001) , consta Registro de Arrecadação (2014RA000157) , contabilizando essa receita primária junto à Secretaria de Fomento e Incentivo à Cultura. 
5.7.	Em conversa telefônica com técnica da Secretaria de Fomento e Incentivo à Cultura do Fundo Nacional de Cultura, constatou-se que o órgão concedente não foi informado sobre esse pagamento, por certo, em razão de a TCE já estar em trâmite nesta Corte desde 2014, com o processo administrativo relativo à fase interna arquivado.
5.8.	De fato, mostra-se verossimilhante a alegação dos recorrentes de juntada do documento de arrecadação, por equívoco, no TC Processo 026.008/2014-9 (peça 46) , que também trata de tomada de contas especial (TCE) , em face dos responsáveis. A documentação foi anexada aqueles autos em 29/12/2016, pouco tempo depois da prolação da deliberação recorrida, na sessão de 23/8/2016 (peça 35) . 
5.9.	Não seria desarrazoado, também, considerar desconhecimento das partes e dos advogados quanto ao processo de devolução dos recursos federais, com possibilidade de identificação automática do depósito pelo Fundo Nacional de Cultura, sem a necessidade de informação adicional, como alegam os recorrentes.
5.10.	É importante ressaltar que o TC Processo 026.008/2014-9 trata de TCE instaurada em face da Fundação Estrela da Manhã e de Robertos Carlos Benittes dos Santos, por problemas na prestação de contas do Convênio 702.958/2009, firmado com o Ministério do Turismo, para realização do projeto 'Tramandai Folia'. O Tribunal condenou os recorrentes em débito e multa naqueles autos, por meio do Acórdão 3666/2016-TCU-Primeira Câmara, relatado pelo Ministro José Múcio Monteiro, in verbis:
	ACORDAM os Ministros do Tribunal de Contas da União, reunidos em Sessão da 1ª Câmara, diante das razões expostas pelo Relator, e com fundamento nos arts. 1º, inciso I; 12, § 3º; 16, inciso III, alínea 'b'; 19, caput; 23, inciso III, alíneas 'a' e 'b'; 28, inciso II; e 57 da Lei nº 8.443/1992 c/c os arts. 209, § 7º, e 214, inciso III, alíneas 'a' e 'b', do Regimento Interno/TCU, em:
9.1. julgar irregulares as contas dos responsáveis Fundação Estrela da Manhã e Roberto Carlos Benittes dos Santos, condenando-os, solidariamente, a pagar o valor de R$ 180.000,00 (cento e oitenta mil reais) , atualizado monetariamente e acrescido dos juros de mora, calculados a partir de 24/4/2009 até o dia do efetivo pagamento, e fixando-lhes o prazo de 15 (quinze) dias, contados da ciência, para que comprovem perante o TCU o recolhimento do respectivo montante aos cofres do Tesouro Nacional:
9.2. aplicar aos responsáveis Fundação Estrela da Manhã e Roberto Carlos Benittes dos Santos multas individuais de R$ 15.000,00 (quinze mil reais) , fixando-lhes o prazo de 15 (quinze) dias da notificação para que comprovem perante o TCU o recolhimento do valor correspondente aos cofres do Tesouro Nacional, o qual deverá ser atualizado monetariamente a partir da data do presente acórdão, se pago após o vencimento;
9.3. autorizar, desde logo, a cobrança judicial das dívidas, caso não atendidas as notificações; e
9.4. remeter cópia deste acórdão, acompanhado do relatório e voto, à Procuradoria da República no Estado do Rio Grande do Sul, para as medidas que entender cabíveis.
5.11.	Dessa forma, não obstante tenha esta Corte constatado o depósito pela Fundação Estrela da Manhã, a GRU (peça 88, p. 2) , em momento algum, faz referência a qualquer informação relacionada ao convênio tratado no TC Processo 026.008/2014-9. 
5.12.	A GRU faz, sim, menção expressa, com número de referência, ao Convênio 749.285/2010 (7492852010) , em análise nos presentes autos, com depósito vinculado à Secretaria de Fomento e Incentivo à Cultura do Fundo Nacional de Cultura (UG 340034) e não ao Ministério do Turismo.
5.13.	Entretanto, no âmbito do TC Processo 026.008/2014-9, não se identificou o erro, tendo a unidade técnica apenas negado o equivocado pedido de abatimento da dívida no acórdão proferido naqueles autos, em razão da inércia da responsável na juntada da GRU e por conta de a documentação necessária à execução judicial já ter sido remetida à Advocacia-Geral da União (TC Processo 026.008/2014-9 - peças 49-50) .
5.14.	Não há dúvida de que os recorrentes deveriam ter sido mais prudentes na juntada da GRU em discussão. Todavia, também não seria desarrazoado exigir desta Corte a identificação da vinculação do ressarcimento realizado com o Convênio 749.285/2010. Tanto o processo ora em análise quanto o TC Processo 026.008/2014-9 tramitaram na Secretaria de Controle Externo no Estado do Rio Grande do Sul.
5.15.	Por oportuno, o recorrente anexou petição junto ao TC Processo 026.008/2014-9 (peça 64) , em 18/12/2019, informando acerca da controvérsia instaurada e o equívoco na juntada da GRU naqueles autos. Para tanto, pede que a questão seja resolvida, com o encaminhamento da documentação aos presentes autos, sob pena de os recursos não serem aceitos em nenhum processo.
5.16.	Cabe ressaltar, também, que já foram instaurados e concluídos os processos de cobrança executiva vinculados à deliberação recorrida (Apensos TCs Processo 002.279/2017-7, Processo 003.022/2017-0 e Processo 003.071/2017-0) , com envio da documentação necessária para o ajuizamento das ações de execução, em relação as quais também há notícia nos autos. 
5.17.	O TC Processo 002.279/2017-7 tratou da multa aplicada a Roberto Carlos Benittes dos Santos, por meio do item 9.2 do acórdão recorrido. Após o recebimento da documentação, a Procuradoria Regional da União da 4ª Região ajuizou junto à 1ª Vara de Capão da Canoa/RS a Execução der Título Extrajudicial n. 5003827-63.2017.4.04.7121 (TC Processo 002.279/2017-0 - peça 15) , em face do recorrente. 
5.18.	Por oportuno, cabe informar que as referências aos andamentos processuais citadas a partir deste momento podem ser consultadas no link indicado, após a conferência de segurança do sistema da Justiça Federal.
5.19.	Em consulta ao processo judicial no sítio da Justiça Federal da 4ª Região na Internet, verifica-se, em decisão do Juiz Federal Substituto Vinícius Vieira Indarte, de 6/1/2020 (Evento 50) , não ter havido, ainda, a citação do executado, por insucesso nas tentativas realizadas. 
5.20.	Logo, não há petições da parte, com qualquer informação diferente dos dados encaminhados pelo TCU, conforme se extrai da pesquisa realizada no sítio da Justiça Federal da 4ª Região na internet: Disponível em:Acesso em: 10/3/2020. 
5.21.	A análise desses eventos no sítio da Justiça Federal da 4ª Região permite que se identifique nos registros de 'PETIÇÃO PROTOCOLADA JUNTADA' a indicação ao evento que a originou, sendo que há apenas referências a intimações eletrônicas da Advocacia Geral da União. Ou seja, após chamamento do Juízo, o órgão federal apresenta manifestação, não havendo movimento nesse sentido em relação aos recorrentes, com uma única exceção que se estudará à frente.
5.22.	Igualmente, o TC Processo 003.022/2017-0 tratou da multa aplicada à Fundação Estrela da Manhã, também por meio do item 9.2 do julgado combatido. De igual sorte, após receber a documentação relativa ao julgado, a Procuradoria Regional da União da 4ª Região ajuizou junto à 1ª Vara de Capão da Canoa/RS a Execução de Título Extrajudicial n. 5003424-94.2017.4.04.7121 (TC Processo 003.022/2017-0 - peça 19) , em detrimento da entidade.
5.23.	A Ação de Execução de Título Extrajudicial (Processo 5003424-94.2017.4.04.7121) , por sua vez, em consulta ao sítio da Justiça Federal da 4ª Região, na internet, encontra-se suspensa por um ano, com fundamento no artigo 921, inciso III, do §1º do Código de Processo Civil (CPC) , por não terem sido encontrados bens penhoráveis da Fundação. 
5.24.	Verifica-se, ainda, conforme análise dos eventos lançados no processo, não haver qualquer petição protocolada pela Fundação Estrela da Manhã, conforme se nota na consulta realizada no sítio da justiça federal na internet: Disponível em: Acesso em: 10/3/2020.
5.25.	Do mesmo modo, o TC Processo 003.071/2017-0 se refere à cobrança executiva do débito imputado aos recorrentes, por meio do Acórdão 5536/2016-TCU-Primeira Câmara, relatado pelo Ministro José Múcio Monteiro. Depois de receber a documentação enviada pelo Ministério Público junto ao TCU (MPTCU) , a Procuradoria Regional da União da 4ª Região ajuizou junto à 1ª Vara de Capão da Canoa/RS a Execução de Título Extrajudicial n. 5003825-93.2017.4.04.7121 (TC Processo 003.071/2017-0 - peça 24) , em nome da Fundação Estrela da Manhã.
5.26.	Em consulta à ação judicial, no sítio da Justiça Federal da 4ª Região, verifica-se estar em trâmite a execução, com tentativas da União, por meio da Advocacia-Geral da União, de identificar bens penhoráveis da Fundação Estrela da Manhã. 
5.27.	Em análise dos eventos processuais lançados no processo judicial, não se identificou petição da executada protocolada, assim como ocorreu nas outras demandas executórias, conforme consulta o sítio da Justiça Federal da 4ª Região na internet: Disponível em: <https://www2.trf4.jus.br/trf4/controlador.php?acao=consulta_processual_resultado_pesquisa&txtPalavraGerada=guQg&hdnRefId=1be71babc088eebaae8cd82b0dfa18e2&selForma=NU&txtValor=50038259320174047121&chkMostrarBaixados=&todasfases=&todosvalores=&todaspartes=&txtDataFase=&selOrigem=RS&sistema=&codigoparte=&txtChave=&paginaSubmeteuPesquisa=letras>Acesso em: 10/3/2020.
5.28.	Idêntica pesquisa foi realizada nos processos de cobrança executiva decorrentes do TC Processo 026.008/2014-9 já instaurados (TCs Processo 023.673/2016-8, Processo 023.705/2016-7 e Processo 023.713/2016-0) , bem como as respectivas Ações de Execução de Título Extrajudicial ajuizadas na Justiça Federal do Rio Grande do Sul. Não há notícia nesses autos do pagamento parcial realizado pela Fundação Estrela da Manhã, ora em debate.
5.29.	O TC Processo 023.673/2016-8 trata da cobrança executiva da multa aplicada à Fundação Estrela da Manhã, por meio do item 9.2 do Acórdão 3666/2016-TCU-Primeira Câmara, relatado pelo Ministro José Múcio Monteiro. Após o recebimento da documentação encaminhada pelo MPTCU, a Advocacia-Geral da União, por meio da Procuradoria-Regional da União da 4ª Região, ajuizou junto à 1ª Vara Federal de Capão da Canoa/RS Ação de Execução de Título Extrajudicial (Processo 5002536-28.2017.4.04.7121) , em face da referida entidade.
5.30.	Ao consultar os movimentos do processo no sítio da Justiça Federal da 4ª Região, constata-se que, não obstante citada a parte executada (Evento 11) , não há notícia de petição protocolada pela Fundação: Disponível em:Acesso em: 11/3/2020.
5.31.	Igualmente, o TC Processo 023.705/2016-7 trata da cobrança executiva da multa imputada a Roberto Carlos Benittes dos Santos, por intermédio do item 9.2 do Acórdão 3666/2016-TCU-Primeira Câmara. Apesar de não haver informação nos autos sobre o ajuizamento da demanda executória judicial, em pesquisa realizada no sítio da Justiça Federal da 4ª Região, pelo Cadastro de Pessoas Físicas (CPF) da parte, identificou-se a Ação de Execução de Título Extrajudicial ajuizada pela Advocacia-Geral da União na 9ª Vara Federal de Porto Alegre/RS (Processo  5000140-44.2018.4.04.7121) , em face do recorrente, relacionada ao TC Processo 026.008/2014-9, conforme consultado em decisão proferida naqueles autos, referenciada no Evento 10 dos andamentos consultados nesta instrução. 
5.32.	O valor da causa, de R$ 16.702,50, aproxima-se da penalidade pecuniária imputada ao dirigente. Logo, tendo em vista haver outros dois processos de execução vinculados ao TC Processo 026.008/2014-9, conclui-se que o Processo 5000140-44.2018.4.04.7121 se refere à cobrança executiva da multa aplicada ao recorrente no âmbito dos referidos autos desta Corte.
5.33.	Em consulta ao andamento processual desse processo, apesar de devidamente citado (Evento 24) , constata-se não haver qualquer movimentação relacionada a Roberto Carlos Benittes dos Santos: Disponível em:Acesso em: 11/3/2020.
5.34.	Do mesmo modo, o TC Processo 023.713/2016-0 está relacionado à cobrança executiva do débito imputado aos recorrentes, por meio do item 9.1 do Acórdão 3666/2016-TCU-Primeira Câmara, relatado pelo Ministro José Múcio Monteiro. A Advocacia-Geral da União, por intermédio da Procuradoria-Geral da União da 4ª Região, após o recebimento da documentação encaminhada pelo MPTCU, ajuizou Ação de Execução de Título Extrajudicial (Processo 5039220-15.2017.4.04.7100) junto à 1ª Vara Federal de Porto Alegre, em face dos recorrentes.
5.35.	Ao consultar os andamentos do referido processo no sítio da Justiça Federal da 4ª Região na internet, verifica-se que o recorrente Roberto Carlos Benittes dos Santos se manifestou nos autos, apresentando interesse em conciliação, conforme decisão prolatada em 20/8/2019 (Evento 80) :
Primeiramente, dê-se vista à parte-autora, pelo prazo de 15 dias, acerca do retorno da carta precatória (evento 79) , conforme requerido no evento 76.
Considerando a manifestação do executado ROBERTO CARLOS BENITTES DOS SANTOS nos autos (evento 78) , tenho-o como citado.
Outrossim, em vista do interesse em conciliar (evento 78 PET1) , remeta-se o feito à 26ª Vara Federal.
 (Disponível em: Acesso em: 11/3/2020) 
5.36.	Sobre a manifestação do executado, a Advocacia-Geral da União manifestou desinteresse em conciliar, requerendo a continuidade da execução, sendo que a Juíza Federal titular do feito deliberou no sentido de dar vista à parte executada, para que apresentasse eventual proposta de parcelamento da dívida, conforme decisão de 7/10/2019 (Evento 89) :
Na petição do evento 85, informa a exequente que não possui interesse na marcação de audiência de conciliação, requerendo a expedição de nova carta precatória visando a penhora e avaliação do imóvel indicado na petição do evento 51.
Primeiramente, dê-se vista à parte-executada para que, caso seja de seu interesse, apresente proposta de parcelamento do débito nos autos, nos termos estabelecidos pela exequente na petição do evento 85.
Outrossim, intime-se a exequente para que, no prazo de 15 dias, proceda à juntada da matrícula atualizada do imóvel registrado sob o nº 129.271 junto ao Registro de Imóveis de Tramandaí/RS.
Após, retornem os autos conclusos.
 (Disponível em:< https://www2.trf4.jus.br/trf4/controlador.php?acao=consulta_processual_resultado_pesquisa&txtValor=50392201520174047100&selOrigem=RS&chkMostrarBaixados=&todasfases=&selForma=NU&todaspartes=&hdnRefId=&txtPalavraGerada=&txtChave=&numPagina=1>Acesso em: 11/3/2020) 
5.37.	Logo, não consta manifestação da Fundação Estrela da Manhã, conforme consulta aos andamentos do processo, bem como não há nas ações judiciais analisadas qualquer notícia acerca de eventual pagamento parcial realizado, informação que não passaria despercebida nas decisões do Juízo. 
5.38.	Diante disso e das conversas telefônicas empreendidas com técnica do concedente, não se vislumbra necessário e eficiente o encaminhamento de ofícios de solicitações de informações ao órgão administrativo ou ao Poder Judiciário para se certificar da ciência e reconhecimento por eles em relação ao pagamento parcial do débito pelos recorrentes.
5.39.	Além disso, ainda que esta Corte se posicione pelo provimento ao recurso de revisão, com a modificação dos termos da deliberação recorrida e reconhecimento de crédito em favor das partes, o encaminhamento cuidadoso das informações à Procuradoria-Geral da União da 4ª Região, como permite o ordenamento, em nada afetará o trâmite dos processos judiciais, promovendo, entretanto, os necessários ajustes no débito e nas multas imputados por esta Corte.
5.40.	De fato, é possível que a ausência dessa informação ou a apresentação da GRU diretamente em Juízo gere discussões quanto aos cálculos do débito, sobretudo, em razão de estar comprovado o depósito da quantia antes da prolação da deliberação recorrida, não obstante os equívocos da parte nas comunicações ao Tribunal. Impõe-se, em homenagem ao princípio da celeridade processual, da verdade material e da vedação ao enriquecimento ilícito do erário, a modificação do julgado recorrido, diante da comprovação dos fatos relatados pelos recorrentes, com a competente informação à Advocacia-Geral da União, para evitar equívocos e resguardar o ressarcimento ao erário.
5.41.	Por fim, conforme pacífica jurisprudência desta Casa, após a remessa aos órgãos executores competentes dos elementos inerentes ao processo de cobrança executiva, não mais haverá intervenção do Tribunal no processo quanto a quesitos que interfiram nas providências a cargo desses órgãos, especialmente no tocante ao recebimento extrajudicial de quantias objeto dos acórdãos condenatórios, motivo pelo qual não cabe, em tal situação, deferir solicitação de pagamento parcelado de dívida (Acórdão 1712/2011-TCU-Plenário, relatado pelo Ministro Ubiratan Aguiar) .
5.42.	Na espécie, a modificação excepcional do julgado, para inclusão do pagamento parcial realizado pela parte, não autoriza que o Tribunal conceda aos responsáveis, em novo julgado, parcelamento da dívida já objeto de ações de execução judicial, medida a ser discutida em Juízo.
5.43.	Destaque-se que o pagamento parcelado, autorizado em despacho de 21/1/2015 (peça 19) , previa a quitação em 36 parcelas do montante corrigido monetariamente, que perfazia, em 10/12/2014, R$ 765.788,20, conforme instrução da unidade técnica (peças 17-18) . Por óbvio, o pagamento de R$ 200.000,00, em 11/12/2014, não abarcou todo o quantum devido, mesmo considerando o crédito já computado de R$ 87.634,35.
5.44.	Diante disso, tendo por base o parágrafo único do artigo 26 da Lei 8.443/1992, a falta de recolhimento de qualquer parcela importará no vencimento antecipado do saldo devedor, mostrando-se correta a imputação de dano às partes. Cabe, apenas, diante dos fatos discutidos nesta instrução modificar a deliberação recorrida, de modo que se preveja, também, o crédito pelo pagamento parcial de 11/12/2014 (peça 88) .
5.45.	Além disso, diante da aplicação de multas com fundamento no artigo 57 da Lei 8.443/1992, como proporção do valor atualizado do dano causado ao erário, cabe redução proporcional das penalidades pecuniárias, tendo em vista o depósito de elevada quantia ainda no início da vigência do parcelamento solicitado.
CONCLUSÃO
6.	Das análises anteriores, conclui-se que:
a) O recurso de revisão é similar à ação rescisória, no processo civil comum, ou à revisão criminal, no processo criminal comum, e guarda a característica de agredir a coisa julgada, daí não ter efeito suspensivo da decisão, mas tão-só o devolutivo;
b) O pagamento parcial do débito deve ser considerado como crédito em favor da parte, cabendo a modificação excepcional do julgado desta Corte em recurso de revisão, ainda que já iniciado o processo judicial de execução do título extrajudicial, quando necessária à compreensão do acórdão recorrido.
c) No caso de provimento de recurso de revisão que resulte na alteração ou extinção do montante devido, caberá ao Tribunal comunicar o resultado da deliberação ao órgão/entidade executor que tenha ajuizado a ação;
d) Após a remessa aos órgãos executores competentes dos elementos inerentes ao processo de cobrança executiva, não mais haverá intervenção do Tribunal no processo quanto a quesitos que interfiram nas providências a cargo desses órgãos, especialmente no tocante ao recebimento extrajudicial de quantias objeto dos acórdãos condenatórios, motivo pelo qual não cabe, em tal situação, deferir solicitação de pagamento parcelado de dívida;
e) A falta de recolhimento de qualquer parcela importará no vencimento antecipado do saldo devedor.
6.1.	Assim, tendo em vista os argumentos apresentados pelos recorrentes e diante das pesquisas realizadas no âmbito desta instrução, faz-se necessário modificar a deliberação recorrida, com a inclusão do depósito realizado pela Fundação Estrela da Manhã, em 11/4/2014, como crédito em favor das partes; bem como redução proporcional das multas aplicadas às partes, com fundamento no artigo 57 da lei 8.443/1992.
6.2.	Além disso, é relevante proceder à devida informação da Advocacia-Geral da União acerca do reconhecimento do crédito discutido nos presentes autos, com referência específica aos processos judiciais instaurados e exclusão da possibilidade de vinculação do pagamento a ações ligadas ao TC Processo 026.008/2014-9 ou qualquer outro processo, resguardando-se de possível equívoco na execução.
PROPOSTA DE ENCAMINHAMENTO
7.	Diante do exposto, com fundamento nos artigos 32, inciso III; e 35, inciso III, da Lei 8.443/1992, submetem-se os autos à consideração superior, com posterior encaminhamento ao Ministério Público junto ao Tribunal de Contas da União e ao Gabinete do Relator, propondo:
a)	conhecer do recurso interposto e, no mérito, dar-lhe parcial provimento para:
a.1) considerar como crédito em favor dos recorrentes a quantia de R$ 200.000,00, depositada em 11/12/2014, atribuindo-se ao débito imputado às partes no item 9.1 do acórdão recorrido a seguinte composição:
	DATA
	VALOR (R$) 
	DÉBITO/CRÉDITO

	29/03/2011
	700.000,00
	DÉBITO

	20/04/2012
	87.634,35
	CRÉDITO

	11/12/2014
	200.000,00
	CRÉDITO

a.2) reduzir proporcionalmente o valor das multas aplicadas aos recorrentes pelo item 9.2 do acórdão recorrido.
b)	comunicar a deliberação que vier a ser proferida por esta Corte aos recorrentes, à Procuradoria da República no Estado do Rio Grande do Sul, à Coordenação Regional de Atuação Pró-ativa - Apoio Ofícios (Coapro) da Procuradoria Regional da União da 4ª Região, órgão da Advocacia-Geral da União (com referência aos Processos 5003827-63.2017.4.04.7121, 5003424-94.2017.4.04.7121 e 5003825-93.2017.4.04.7121; bem como informação de que o crédito datado de 11/12/2014 não se refere ás ações de execução vinculadas ao TC Processo 026.008/2014-9 ou a qualquer outro processo que envolva os recorrentes) ; e aos demais interessados."
O Ministério Público junto ao TCU, representado pelo Procurador Marinus Eduardo De Vries Marsico (peça 120) , posiciona-se em concordância com o encaminhamento da Serur, com proposta adicional de nova autorização de recolhimento parcelado do débito, nos termos a seguir transcritos:
" (...) Em acréscimo, como forma de compensar a não consideração do Tribunal quanto ao recolhimento de elevada quantia ainda no início da vigência do parcelamento solicitado e anteriormente ao Acórdão condenatório, excepcionalmente, propomos que seja novamente autorizado, caso requerido, o recolhimento parcelado do valor residual da dívida em até 36 (trinta e seis) parcelas, atualizadas monetariamente e acrescida dos juros cabíveis até a data do pagamento, nos termos do art. 26 da Lei nº 8.443, de 1992, c/c o art. 217 do RI/TCU, esclarecendo aos responsáveis que a falta de recolhimento de qualquer parcela importará no vencimento antecipado do saldo devedor, nos termos do parágrafo único do art. 26, da Lei nº 8.443, de 1992, c/c o art. 217, § 2º, do RI/TCU."
É o relatório.

8.1. Nara Rejane Marques de Vargas (50.964/OAB-RS) e outros, representando Roberto Carlos Benittes dos Santos.  
8.2. Alexandre Melo Soares (24.518/OAB-DF) e outros, representando Fundação Estrela da Manhã e Roberto Carlos Benittes dos Santos.

Procurador Marinus Eduardo De Vries Marsico.

TOMADA DE CONTAS ESPECIAL. CONVÊNIO. VALORES PAGOS A FORNECEDORES. AUSÊNCIA DE DOCUMENTAÇÃO HÁBIL A COMPROVAR A EXECUÇÃO DO OBJETO. CITAÇÃO. REVELIA DE UM DOS RESPONSÁVEIS. REJEIÇÃO DAS ALEGAÇÕES DE DEFESA DA ENTIDADE CONVENENTE. SOLICITAÇÃO DE PARCELAMENTO DO DÉBITO. AUTORIZAÇÃO. RECOLHIMENTO NÃO EFETUADO. CONTAS IRREGULARES. DÉBITO SOLIDÁRIO. MULTA. RECURSO DE REVISÃO. ERRO DE CÁLCULO. Provimento parcial. CRÉDITO A FAVOR DOS RECORRENTES. REDUÇÃO DO DÉBITO. REDUÇÃO PROPORCIONAL DA MULTA.

TOMADA DE CONTAS ESPECIAL (TCE)

Secretaria de Recursos (Serur); Secretaria de Controle Externo de Tomada de Contas Especial (SecexTCE).

Em apreciação recurso de revisão interposto pela Fundação Estrela da Amanhã e por Roberto Carlos Benittes, Presidente da entidade, contra o Acórdão 5536/2016-TCU-Primeira Câmara, de relatoria do Ministro José Múcio Monteiro. Por intermédio desse decisum, os recorrentes tiveram suas contas julgadas irregulares com imputação de débito e multa.
A tomada de contas especial que deu origem a estes autos foi instaurada pelo Ministério da Cultura (MinC) em desfavor dos ora recorrentes, em razão da impugnação total das despesas do Convênio 749.285/2010, registro Siconv 066915/2010, que tinha por objeto implementação do "Projeto Cultura e Cidadania Sobre Rodas - Caminhão Palco".
Em breve histórico, o acordo previu o emprego de R$ 1.562.500,00 para realização do objeto, sendo R$ 1.250.000,00 de responsabilidade do concedente e R$ 312.500,00 como contrapartida do ente municipal. Houve liberação efetiva da primeira parcela, no montante de R$ 700.000,00, por meio da Ordem Bancária 20110B800524, de 23/3/2011.
Por sua vez, a segunda parcela não foi liberada em virtude do não saneamento das diversas inconsistências identificadas pelo órgão concedente, as quais foram também verificadas na Nota Técnica 410/2012 da Controladoria-Geral da União e encampadas pelo Relator a quo, dentre as quais se resumem à falta de comprovação da execução física e financeira do objeto do ajuste.
Impende registrar que, mesmo antes da citação no âmbito desta Corte, a Fundação Estrela da Manhã solicitou o parcelamento da dívida em 36 vezes, pleito acolhido pelo Relator a quo, com determinação de sobrestamento dos autos enquanto perdurassem os pagamentos.
Após a citação, apenas a entidade apresentou suas alegações de defesa, as quais foram rejeitadas, uma vez que não foram capazes de sanear as inconsistências identificadas. Além disso, não foram identificados os pagamentos prometidos, razão pela qual o Tribunal julgou irregulares as suas contas, imputando-lhes débito e aplicando-lhes multas, na forma transcrita no relatório que compõe esta decisão.
Nesta oportunidade, o recorrente busca impugnar a decisão desta Corte aduzindo erro de cálculo, uma vez que deixou de considerar o pagamento de R$ 200.000,00 (duzentos mil reais) , efetuado em 11/12/2014 (dentro do prazo do parcelamento concedido) , e assim pleiteia a manutenção do parcelamento sem a incidência de juros, visto que ocorrera antes do julgamento das contas.
Ao compulsar o exame de adminissibilidade da Secretaria de Recursos (peça 91) , verifiquei que, embora a proposta de encaminhamento fosse conhecer do recurso de revisão interposto, o corpo da instrução fora desenvolvido na perspectiva do não conhecimento. Desse modo, considerando a necessidade de oitiva do Ministério Público junto ao TCU, nos termos do art. 278, §2º, e art. 280, ambos do RI/TCU, remeti os autos ao parquet especializado.
Em parecer à peça 104, o MP/TCU manifestou-se pelo não conhecimento do recurso de revisão por ausência de requisito de admissibilidade. Entendeu que o documento indicativo de recolhimento no valor de R$ 200.000,00 seria matéria estranha aos presentes autos (TC Processo 017.077/2014-1) , pois integraria, em verdade, o TC Processo 026.008/2014-9, logo não se prestaria como fundamento para a interposição do recurso de revisão (peça 104) . 
Os recorrentes protocolaram petição complementar com esclarecimentos, em especial a informação de que a comprovação do recolhimento em tela teria sido equivocadamente juntada ao TC Processo 026.008/2014-9 (peças 105-107) . 
De se registrar que, na TCE objeto do aludido TC Processo 026.008/2014-9 (com status de arquivado) , o TCU condenou os mesmos responsáveis por irregularidades havidas no Convênio Siconv 702.958/2009, celebrado entre o Ministério do Turismo e a Fundação Estrela da Manhã para a realização do projeto "Tramandaí Folia" (Acórdão 3666/2016-TCU-Primeira Câmara) .
Mediante despacho acostado aos autos à peça 108, analisei o pleito dos responsáveis e pareceram-me razoáveis os argumentos por eles trazidos. Transcrevo excerto do mencionado expediente, no qual justifico minha posição naquele momento processual:
" (...) 
11.		A situação peculiar trazida a estes autos, com significativo atraso de parte dos responsáveis, é o recolhimento de R$ 200.000,00 em 11/12/2014 para supostamente satisfazer parte do débito objeto desta TCE. Embora o pagamento tenha ocorrido ao final de 2014, o Acórdão 5536/2016-TCU-Primeira Câmara (sessão de 23/8/2016) , ora recorrido, não considerou tal crédito.
12.		Por outro lado, a documentação alusiva ao recolhimento foi juntada pelos responsáveis apenas em 29/12/2016 ao TC Processo 026.008/2014-9, segundo alegam, por equívoco de suas partes. Às peças 46-52 daqueles autos, a situação foi analisada pela então Secretaria de Controle Externo no Estado do Rio Grande do Sul (Secex-RS) .
13.		Em síntese, a unidade instrutora confirmou a veracidade do recolhimento, mas entendeu, por já ter operado na época o trânsito em julgado do TC Processo 026.008/2014-9 e existir processo de cobrança executiva em curso (TC Processo 023.673/2016-8) , que não caberia a este TCU interferir nas providências a cargo da Procuradoria-Geral da União/Advocacia-Geral da União (PGU/AGU) , especialmente no tocante à quitação ou ao parcelamento de dívida, com fulcro no art. 9º da Resolução-TCU 178/2005 e nos arts. 217 e 218, § 2º, do Regimento Interno do TCU (peças 49-50) .
14.		Demais disso, não há notícias se o recolhimento em tela foi considerado pelo Poder Judiciário na satisfação do débito decorrente do TC Processo 026.008/2014-9, constituído por força do Acórdão 3666/2016-TCU-Primeira Câmara, no importe de R$ 180.000,00 (data de referência 24/4/2009) , e da multa de R$ 15.000,00 cominada na mesma decisão. 
15.		De retorno a este TC Processo 017.077/2014-1, o que se pode concluir em exame inicial da matéria invocada pelo recurso de revisão é que, se o recolhimento de R$ 200.000,00 (11/12/2004) não tiver sido considerado em favor dos responsáveis no processo de execução judicial decorrente dos TC Processo 026.008/2014-9 (TCE) e TC Processo 023.673/2016-8 (CBEX) , o que necessita ser apurado, o pagamento em tela pode ter o condão de, eventualmente, reformar o Acórdão 5536/2016-TCU-Primeira Câmara, especialmente em razão da não incidência de juros sobre a quantia, o que se traduziria em redução do valor total do débito a saldar. 
16.		Não se pode olvidar que, conforme registrei no parágrafo 3 retro, a GRU apresentada à peça 88 traz número de referência alusivo ao Convênio Siconv 749.285/2010, objeto desta TCE, e o recolhimento foi feito em favor da Secretaria de Fomento e Incentivo à Cultura (Sefic/MinC) , e não ao Ministério do Turismo, credor do débito imputado no TC Processo 026.008/2014-9.
17.		Dessa maneira, parecem-me razoáveis os argumentos trazidos pelos responsáveis, especialmente diante da confirmação da veracidade do recolhimento. 
18.		Por isso, em consideração ao princípio da verdade material e à vedação ao enriquecimento ilícito do erário, a situação deve ser melhor averiguada pelo Tribunal. 
19.		Como no atual estágio processual não há outro instrumento para socorrer aos responsáveis senão o recurso de revisão, decido, na forma do art. 51 da Resolução-TCU 259/2014, admitir o processamento do recurso - sem efeito suspensivo ante a ausência de previsão legal - porquanto preenchidos os requisitos de admissibilidade de que tratam os artigos 32, inciso III, e 35, inciso III, da Lei 8.443/1992, acolhendo, no que não contrariar o presente despacho, os fundamentos da instrução preliminar (peça 91-93) .
Sendo assim, determinei reencaminhamento dos autos para a Serur para nova manifestação, levando em consideração os aspectos registrados naquele despacho, em especial a necessidade de verificação se o recolhimento de R$ 200.000,00 (11/12/2004) foi ou não considerado em favor dos responsáveis nos processos de execução judicial decorrentes do TC Processo 023.673/2016-8, a partir do débito constituído no TC Processo 026.008/2014-9.
Após examinar novamente as razões recursais, a Secretaria de Recursos concluiu que os argumentos apresentados pelos recorrentes, em conjunto com as pesquisas por ela realizadas, são capazes de modificar a deliberação recorrida, com a inclusão do depósito realizado pela Fundação Estrela da Manhã, em 11/12/2014, como crédito em favor das partes, bem como redução proporcional das multas aplicadas às partes, com fundamento no artigo 57 da lei 8.443/1992.
Em derradeira manifestação nos autos, o MP/TCU, representado pelo Procurador Marinus Eduardo De Vries Marsico, posiciona-se em concordância com o encaminhamento da unidade instrutora, com proposta adicional de nova autorização de recolhimento parcelado do débito, nos termos do art. 26 da Lei 8.443/1992, c/c o art. 217 do RI/TCU.
II
Preliminarmente, ratifico o despacho exarado no sentido de que o presente recurso deve ser conhecido, por preencher os requisitos de admissibilidade previstos na Lei 8.443/1992.
Com relação ao mérito, posiciono-me de acordo com a proposta da unidade instrutora, que realizou análise minuciosa e concluiu pelo provimento parcial do presente recurso de revisão, razão pela qual incorporo os fundamentos por ela apresentados no relatório precedente às minhas razões de decidir, sem prejuízo das breves considerações que teço a seguir. 
Por certo, houve a juntada equivocada do documento de arrecadação do depósito de R$ 200.000,00 nos autos do TC Processo 026.008/2014-9, em que pese a GRU não fazer menção a qualquer informação tratada no âmbito daquele processo, mas ao convênio em análise nos presentes autos, com depósito vinculado à Secretaria de Fomento e Incentivo à Cultura do Fundo Nacional de Cultura (UG 340034) .
Sabe-se, todavia, que naquele processo não se identificou a incorreção, tendo a unidade instrutora apenas negado o equivocado pedido de abatimento da dívida no acórdão proferido, em razão da inércia da responsável na juntada da GRU e por conta de a documentação necessária à execução judicial já ter sido remetida à Advocacia-Geral da União (AGU) .
Concordo com a Serur que os recorrentes deveriam ter sido mais prudentes na juntada da GRU em discussão, porém é inegável que a identificação da vinculação do ressarcimento realizado com o Convênio objeto deste processo poderia ter sido realizada por esta Corte, sobretudo após a petição do recorrente no bojo do TC Processo 026.008/2014-9, informando acerca da controvérsia instaurada e o equívoco na juntada da GRU naqueles autos.
Ademais, impende registrar que já foram instaurados e concluídos os processos de cobrança executiva vinculados à deliberação recorrida (Apensos TCs Processo 002.279/2017-7, Processo 003.022/2017-0 e Processo 003.071/2017-0) , com envio da documentação necessária para o ajuizamento das ações de execução, em relação as quais também há notícia nos autos. 
Aquiesço à conclusão da Serur de que não é necessário e eficiente o encaminhamento de ofícios de solicitações de informações ao órgão administrativo ou ao Poder Judiciário para se certificar da ciência e reconhecimento por eles em relação ao pagamento parcial do débito pelos recorrentes, haja vista o percuciente exame do andamento dos processos de cobrança não ter detectado qualquer notícia acerca de eventual pagamento parcial realizado, fato que, nos dizeres da unidade instrutora, não passaria despercebido nas decisões do juízo. 
Isso posto, diante da comprovação das alegações feitas pelos recorrentes, concordo com a proposta de modificação do julgado recorrido com a competente informação à Advocacia-Geral da União, como o fito de resguardar o ressarcimento ao erário e impedir equívocos de cálculo porventura advindos da apresentação da GRU diretamente em juízo, notadamente em razão de estar comprovado o depósito da quantia em momento anterior à prolação do decisum atacado.
Outrossim, quanto à questão do novo parcelamento da dívida, aquiesço ao entendimento da unidade instrutora no sentido da sua impossibilidade. 
Em que pese a excepcionalidade do caso em análise, resta claro que a presente decisão ensejará tão somente a inclusão do crédito pelo pagamento parcial ocorrido em 11/12/2014, não importando em autorização para que o Tribunal conceda aos responsáveis, nesta oportunidade, parcelamento da dívida já objeto de ações de execução judicial, possibilidade que deve ser discutida em juízo. 
Nesse sentido o paradigmático Acórdão 1964/2004-TCU-Plenário, no qual o Tribunal firmou o seguinte entendimento sobre o assunto:
" (...) 
9.1. firmar o entendimento de que, após a remessa aos órgãos executores competentes dos elementos inerentes ao processo de cobrança executiva, não mais haverá intervenção do Tribunal no processo quanto a quesitos que interfiram nas providências a cargo desses órgãos, especialmente no tocante ao recebimento extrajudicial das quantias objeto dos acórdãos condenatórios;"
Por derradeiro, acolho a proposta de diminuição proporcional da multa individual aplicada com fundamento no artigo 57 da Lei 8.443/1992. Tendo em vista que o valor original da sanção era de R$ 50.000,00, o que representava cerca de 5% do valor atualizado do débito até então vigente na data do acórdão recorrido (R$ 1.031.076,63) , entendo razoável a manutenção dessa proporção.
Sabe-se, outrossim, que o débito decorrente de multa aplicada pelo Tribunal, quando pago após o seu vencimento, deve ser atualizado monetariamente desde a data do acórdão condenatório até a data do efetivo pagamento, inclusive no caso de provimento parcial de recurso com a consequente redução no valor da multa, em linha com o decidido no subitem 9.3.1 do Acórdão 1336/2020-TCU-Plenário.
Sendo assim, levando em consideração a nova configuração do débito em virtude da incidência do crédito de R$ 200.000,00, datado de 11/12/2014, o valor atualizado para 23/8/2016 (data do acórdão condenatório) alcança o montante de R$ 823.972,21, razão pela qual estipulo o novo valor da multa aplicada aos recorrentes em R$ 40.000,00, quantia representativa dos mencionados 5%.
	Ante o exposto, voto por que o Tribunal adote o Acórdão que ora submeto à deliberação deste Colegiado.
TCU, Sala das Sessões Ministro Luciano Brandão Alves de Souza, em 30 de setembro de 2020.
Ministro BRUNO DANTAS 
Relator